【裁判字號】    90,親,161
【裁判日期】    901225
【裁判案由】    否認子女
【裁判全文】
臺灣板橋地方法院民事判決  九十年度親字第一六一號
    原      告    乙○○
    複 代理 人    甲○○
    被      告    丁○○
    法定代理人    丙○○
右當事人間請求否認子女事件，本院判決如左：
    主      文
確認被告丁○○非原告自被告丙○○受胎所生之子。
訴訟費用由被告負擔。
    事      實
甲、原告方面：
一、聲明：求為判決如主文所示。
二、陳述：原告與被告春城於民國（下同）八十年十月一日結婚，育有四子，本相安
          無事，嗣因雙方個性不合，漸生嫌隙，原告於九十年三月十九日在外與第
          三人生下一子即被告丁○○，原告之受胎期間因係在婚姻關係存續中，依
          法雖推定被告丁○○為原告與被告丙○○之婚生子女，惟被告丁○○確非
          原告自被告丙○○受胎所生，爰依民法第一千零六十三條規提起本訴。
三、證據：提出戶籍謄本一份為證，並聲請本院函請法務部調查局為親子血緣鑑定。
乙、被告方面：
一、聲明：同意原告之請求
二、陳述：被告丁○○雖係原告於兩造婚姻存續期間受胎，惟並非原告自伊受胎所生
          ，應非伊之親生子女。
     理      由
一、按關於認諾及訴訟上自認或不爭執事實之效力，於第五百八十九條否認子女之訴
    ，不適用之，民事訴訟法第五百九十四條定有明文。本件被告雖於言詞辯論期日
    同意原告之請求並就原告主張之事實不為爭執，惟揆諸首揭法條之說明，依法不
    發生被告認諾或不爭執事實之效力，合先敘明。
二、查原告主張其與被告丙○○係夫妻關係，因雙方個性不合，漸生嫌隙，原告於婚
    姻關係存續中之九十年三月十九日產下一子即被告丁○○，依法雖推定係原告與
    被告丙○○婚生子女，惟實係原告與第三人所生等情，業據其提出與所述相符之
    戶籍謄本一件為憑。又被告丁○○應非原告自被告丙○○受胎所生乙節，並據本
    院依原告聲請函請法務部調查局就兩造間血緣關係為鑑定之結果通知覆稱，依據
    遺傳法則，被告丁○○之ＤＮＡ  ＳＴＲ式Ｄ３Ｓ１３５８、ｖＷＡ、ＦＧＡ、
    Ｄ５Ｓ８１８、Ｄ８Ｓ１１７９、Ｄ１８Ｓ５１等型別與被告丙○○之各項相對
    應型別均矛盾，故認被告丙○○不可能為被告丁○○之生父，此有法務部調查局
    九十年十一月十九日（九０）陸（四）字第九○○七二五一三號鑑定通知書附卷
    可參，足認原告主張被告丁○○非其與被告丙○○所生之婚生子女，要屬真實，
    堪以採信。
三、按妻之受胎，係在婚姻關係存續中者，推定其所生子女為婚生子女。前項推定，
    如夫妻之一方能證明妻非自夫受始者，得提起否認之訴。但應於知悉子女出生之
    日起，一年內為之，民法第一千零六十三條定有明文。本件原告於九十年三月十
    九日產下被告丁○○之時，依法雖應推定被告丁○○為原告與被告丙○○所生之
    婚生子女，然參以法務部調查局鑑定被告丁○○與被告丙○○二者間並無血緣關
    係之結果，被告丁○○實非原告自被告丙○○受胎所生，要屬無誤。從而，原告
    提起本件否認子女之訴，於法洵屬有據，應予准許。
四、據上論結，本件原告之訴為有理由，並依民事訴訟法第八十五條第一項前段，判
    決如主文。
中      華      民      國    九十      年     十二     月    二十五    日
                                    臺灣板橋地方法院家事法庭
~B法      官  程怡怡
右為正本係照原本作成
如對本判決不服須於裁定送達後二十日內向本院提出上訴狀
中      華      民      國    九十      年     十二     月    二十五    日
~B法院書記官  李錦輝


司法院資訊處製作；財團法人民間司法改革基金會備份。
